【裁判字號】    95,易,978
【裁判日期】    950621
【裁判案由】    竊盜
【裁判全文】
臺灣臺中地方法院刑事判決               95年度易字第978號
公  訴  人  臺灣臺中地方法院檢察署檢察官
被      告  丙○○
                    國民
上列被告因竊盜案件，經檢察官提起公訴（94年度偵字第14602
號），本院判決如下：
    主  文
丙○○共同竊盜，未遂，處有期徒刑伍月，如易科罰金，以參佰
元折算壹日。
    事  實
一、丙○○、丁○○（俟緝獲後另行審結）素行均為不佳，丙○○前曾犯妨害自由、違反麻醉藥品管理條例、傷害、竊盜、
    違反毒品危害防制條例等罪（均未構成累犯），詎仍不知悔
    改。丙○○、丁○○復共同意圖為自己不法之所有，於民國
    （下同）九十四年四月二十九日中午十二時許，在臺中縣梧
    棲鎮安良港工地附近，未經丁○○之雇主甲○○之允許，丙○○即擅自駕駛停放在前揭工地為甲○○所有之車牌號碼Ｎ
    Ｐ－八七四五號自小貨車並搭載丁○○離去，隨即共同前往
    台中縣龍井鄉○○路○段九十號工地，並在場等候渠等先前
    委託之協展汽車拖吊行人員到場，於同日中午十二時十五分
    許，該拖吊行人員陳毅杰駕駛車牌號碼二六九－ＲＦ號拖吊
    車抵達現場後，丁○○即指示不知情之陳毅杰動手拖吊停放
    在前揭工地附近，為乙○○所有之未懸掛車牌報廢曳引車一
    部（原車牌號碼ＫＰ－四四三號，價值約新臺幣十五萬元）
    ，惟陳毅杰發現該曳引車並未懸掛車牌，且丁○○無法交代
    該車來源並提出車籍資料以供查核，又雙方於接洽過程中，
    在前揭工地附近經營檳榔攤之乙○○胞妹紀李秀花察覺有異
    ，並上前質問渠等為何要拖吊前揭報廢曳引車，丙○○、丁○○二人見狀隨即駕車逃離現場，因而始未得逞。嗣經陳毅
    杰當場記下丙○○、丁○○二人所駕駛之前揭自小貨車車號
    ，報警循線查獲。
二、案經臺中縣警察局烏日分局報請臺灣臺中地方法院檢察署檢
    察官偵查起訴。
    理  由
一、訊據被告丙○○對於上揭時地與被告丁○○共同到達台中縣
    龍井鄉○○路○段九十號工地，並由其僱用拖吊行人員陳毅
    杰到場，實施拖吊被害人乙○○所有之曳引車一部等之事實
    固坦承不諱，然矢口否認有何前揭竊盜之犯行，辯稱：伊並
    未有竊盜犯意，伊係向綽號「鯊魚」者購買另一部曳引車，
    前開行為係因錯認本案曳引車為伊所購買之曳引車，該曳引
    車都沒動到，所以伊沒有偷竊云云。惟查上揭事實，業據被
    害人乙○○於警詢及偵查中指述歷歷，核與證人甲○○、紀
    李秀花、陳毅杰等三人到庭證述情節相符，且經核被告丙○○、丁○○二人分別於偵查及警訊中供述互有矛盾（被告丁○○供述稱，當日中午被告丙○○向其說要借用甲○○所有
    之前揭自小貨車去拖車，因其不會開車，所以即由被告丙○○開該貨車載其出去，至前揭曳引車停放現場後，被告丙○○即要其幫忙搬該車，但還未搬完，車主即跑出來，搬運之
    前被告丙○○並未告知該車是何人所有，其僅係好心幫忙搬
    ，過程都不知情。），無法吻合，是被告丙○○所辯，顯有
    不實，且依常理，被告丙○○、丁○○二人既非該曳引車車
    主，亦非廢棄車輛拖吊業者，豈有在未經車主同意或警察、
    監理等公務機關通知之情況下，即自行拖吊停放路旁之報廢
    車輛之理？再倘非有利可圖，被告丙○○、丁○○二人豈會
    浪費時間並耗資僱工拖吊體積甚巨、噸位甚重之曳引車，由
    此益見被告丙○○、丁○○二人具有為自己不法所有之意圖
    甚明。此外，並有員警職務報告、刑案現場測繪圖、汽車新
    領牌照登記書、車籍作業系統認可查詢資料等在卷足資佐證
    。而被告丙○○復無法提供綽號「鯊魚」者之真實姓名年籍
    資料，以供本院傳喚到院查證，前揭所辯，無非係事後推諉
    卸責之詞，不足採信。是綜據上述，被告丙○○空言否認，
    所辯無非臨訟畏罪飾卸之詞，要無足採，事證已臻明確，被
    告丙○○犯行洵堪認定。
二、核被告丙○○所為，係犯刑法第三百二十條第三項、第一項
    之竊盜未遂罪（業經檢察官當庭更正起訴法條為刑法第三百
    二十條第三項、第一項之竊盜未遂罪）。被告丙○○、丁○○等間有犯意之聯絡，行為之分擔，均為共同正犯。被告丙○○等利用原不知情之拖吊行人員陳毅杰竊取本案曳引車，
    屬間接正犯。被告丙○○等已著手於犯罪行為之實行而不遂
    ，為未遂犯，依刑法第二十六條前段規定減輕其刑。爰審酌
    被告丙○○犯罪之動機、目的、手段、品行不佳，詳如前述
    ，此有台灣台中地方法院檢察署刑案資料查註紀錄表一份在
    卷可按、所生危害及犯罪後猶飾詞狡賴犯行，毫無悔意，且
    犯罪後迄今仍未已與被害人乙○○達成民事和解，取得諒解
    ，犯後態度不佳等一切情狀，量處如主文所示之刑，並諭知
    易科罰金之折算標準，以資懲儆。
據上論斷，應依刑事訴訟法第二百九十九條第一項前段、刑法第
二十八條、第三百二十條第三項、第一項、第二十六條前段、第
四十一條第一項前段、罰金罰鍰提高標準條例第一條前段、第二
條，判決如主文。
中    華    民    國    95    年    6     月    21    日
                  刑事第八庭    審判長法  官  朱光國
                                      法  官  洪堯讚
                                      法  官  洪俊誠
以上正本證明與原本無異。
如不服本判決，應於判決送達後十日內向本院提出上訴狀，上訴
於臺灣高等法院臺中分院(須附繕本)。
                                      書記官  蕭榮峰
中    華    民    國    95    年    6     月    21    日
附錄論罪科刑實體法條文：
刑法第320條第1項：
意圖為自己或第三人不法之所有，而竊取他人之動產者，為竊盜
罪，處五年以下有期徒刑、拘役或五百元以下罰金。
（罰金部份業經提高10倍為5千元）


司法院資訊處製作；財團法人民間司法改革基金會備份。
